# 联营企业顺流交易求助陈老师！

提问人：JTnulixuexi 时间：2023-03-16 12:30:02
尊敬的论坛里的各位老师们请教一下
问题 ：：A 持有 B 20%股权，具备重大影响，将B作为联营企业核算。本年发生的交易为：A对B有 500 万研发收入（其成本为 300 万元），B账面核算为研发费用，且B全年净利润 300 万。
我的理解是：：1.这种交易类型，AB账面均未确认资产，期末不存在未实现损益，也不需要进行针对未实现顺义的抵消。因为内部损益均已实现，所以不需要进行收入（ 500 _20_ ）及成本（ _300_ 20%）的抵消。 想确认一下这个理解是否正确2. 合并过程（ 1 ）A单体报表时，确认投资收益， 300 _20%=60_ 万元借：长投 _60_ 贷：投资收益 _60_ （ _2_ ） _A_编制合并报表，应进行抵消 _——_ 应冲回 _AB_ 之间交易产生的毛利（ _500-300_ ）20%=40%借：投资收益 40 贷：长投40 （ 3 ）综合（ 1 ）(2)来看，这个交易对A合并报表整体产生了 20 的投资收益借：长投 20 贷：投资收益 20谢谢群里的老师们~

回答人：chenyiwei
1 、可以这样理解，个别报表层面权益法核算时无需特殊的调整处理。
2 、在合并报表层面，虽然没有未实现损益，但建议做一笔：借：营业收入 100 （=500 _20%_ ），贷：营业成本_60_ （ _=300_ 20%），贷：投资收益 40 ，即消除联营企业自身报表中研发费用的虚增导致的投资收益虚减，同时按比例抵销母公司个别报表层面确认的顺流交易收入和成本。